【裁判字號】    91,簡上,411
【裁判日期】    920731
【裁判案由】    損害賠償
【裁判全文】
臺灣臺北地方法院民事判決                        九十一年度簡上字第四一一號
    上  訴  人  丙○○
    被上訴人    達峮汽車有限公司
    法定代理人  乙○○
    訴訟代理人  甲○○
    被上訴人    上盟汽車保養維修中心
  兼法定代理人  甲○○
右當事人間請求損害賠償事件，上訴人對於中華民國九十一年四月二十五日本院新店
簡易庭九十一年度店簡字第七六號判決提起上訴，本院判決如左：
    主  文
上訴及假執行之聲請均駁回。
第二審訴訟費用由上訴人負擔。
    事  實
甲、上訴人方面：
一、聲明：
（一）原判決廢棄。
（二）被上訴人應連帶給付上訴人新台幣（下同）四十二萬七千八百元，及自本書狀
      國八十九年一月五日未修前原狀。
（三）前項判決上訴人願供擔保請准宣告假執行。
二、陳述：除與原審判決書所載者相同茲予引用外，補稱：
（一）上訴人購買車輛，係作上下班使用，在送修後原約定一天即可修好，詎非僅未
      曾修復，反而逾修逾壞，自八十九年一月六日起至九十二年二月二十日止，共
      計一千一百三十九日，上訴人每日改搭計程車，每次車資一百元，住返共二百
      元，故車資共二十二萬七千八百元，此損失既由被上訴人所造成，自應由被上
      訴人賠償。
（二）上訴人在被上訴人拒將車子修復後，亟想協商解決四處奔波，被上訴人均無誠
      意解決，致不得已而起訴，但被上訴人卻謂上訴人無理要求或勒索，使上訴人
      心力交瘁，痛苦萬分，故向上訴人請求賠償六萬元精神上之損失。
（三）上訴人為要求被上訴人賠償上訴人之損失，由於內容複雜而上訴人教育程度又
      低，所寫訴狀詞不達意，不得不請求律師協助，因此需支付律師費用四萬元，
      此款項應由被上訴人支付。
三、證據：援用原審之立證方法，並提出錄音帶譯文一份、調解不成立證明書影本一
    份，並聲請訊問證人劉同文、劉澤田。
乙、被上訴人方面：
一、聲明：駁回上訴。
二、陳述：除與原審判決書所載者相同茲予引用外，補稱：被上訴人於八十九年元月
    時，曾請資深技師鑑定該系爭車輛引擎，有燃燒機油的現象，與被上訴人僅作「
    喉管清洗」無關。
三、證據：援用原審之立證方法，並聲請詢問證人劉文秋、吳龍川。
    理  由
一、本件上訴人起訴主張其於八十九年一月五日將所有車號ＫＣ－一五九九號自小客
    車開至被上訴人達峮汽車有限公司及上盟汽車修理廠，由其受僱人即被上訴人甲
    ○○修理，當時言明修復排氣管偶而才冒白煙有一點濃，只是小毛病，及大燈不
    亮之問題，經約定送修費用包含油路系統清洗費八百元、大燈開關工料費二千五
    百元、打擋橡膠三百元，折扣後為三千元，次日前往取車，經發動車輛發現排氣
    排所排煙比送修前更糟，被上訴人竟謂係因ＴＵＲＢＯ壞掉，引擎需大修，惟上
    訴人送修前車輛並無引擎室會吃機油冒任何濃又臭的煙，且ＴＵＲＢＯ亦非常正
    常有力，交車時車況比未修前更惡劣、更遭，且須大修，被上訴人未能依約修復
    車輛，應賠償十萬元，且上訴人有二十二萬七千八百元交通費用之損失，並支付
    律師費用四萬元，且受有精神上之損害，應請求被上訴人賠償六萬元，爰請求被
    上訴人連帶給付四十二萬七千八百元及法定遲延利息，被上訴人並應將該車回復
    至送修前之原狀等語。被上訴人則以當日係為上訴人車輛清理喉管、排擋膠套換
    新及更換大燈開關，共計三千元，其並未讓上訴人車輛之情況更惡化等語置辯。
二、按當事人主張有利於己之事實者，就其事實有舉證之責任，民事訴訟法第二百七
    十七條前段有明文之規定。又民事訴訟法如係原告主張權利者，應先由原告負舉
    證之責，若原告不能舉證，以證實自己主張之事實為真實，即應駁回原告之訴。
    本件上訴人主張其於八十九年一月五日將其所有車號ＫＣ－一五九九號自小客車
    開至被上訴人達峮汽車有限公司及上盟汽車修理廠，由其受僱人即被上訴人甲○
    ○修理，惟次日前往取車，經發動車輛發現排氣所排煙比送修前更糟等情，惟為
    被上訴人所否認，是上訴人就其主張之事實，應負舉證之責。經查，證人劉同文
    到庭證稱：在八十九年一月份，上訴人將車輛交給被上訴人修理時，有看過上訴
    人的車子，上訴人當時告訴伊他的車子會冒煙，伊就打開來檢查，當時並沒有徵
    狀，無法檢查出問題，所以伊請他再觀察看看等語，是證人劉同文僅證述其在上
    訴人送修車輛前曾看過系爭車輛之狀況，並無從證明上訴人所有之系爭車輛因被
    上訴人之行為而使車輛狀況更為嚴重，至上訴人提出之錄音帶譯文一份，其內容
    僅提及修車之費用，並未提到車輛送修後之狀況，是該錄章帶譯文，亦無從證明
    被上訴人確有損害上訴人車輛之行為，本件上訴人迄言詞辯論終結均未能舉證證
    明其所有之系爭車輛因被上訴人之行為而致損害，是其訴請被上訴人連帶賠償其
    所受之損害，即屬無據。
三、從而，上訴人請求被上訴人連帶給付上訴人四十二萬七千八百元，及自本書狀送
    達之翌日起至給付之日止，按年利率百分之五計算之利息，並將車輛回復八十九
    年一月五日未修前原狀，為無理由，不應准許。上訴人雖另聲明願供擔保請准宣
    告假執行，惟本件上訴利益並未逾民事訴訟法第四百六十六條所定之額數，依同
    法第四百三十六條之二第一項之規定，不得上訴第三審，其經第二審判決即告確
    定，故無宣告假執行之必要，是上訴人假執行之聲請，應併予駁回。原審為上訴
    人敗訴之判決，及駁回其假執行之聲請，並無不合。上訴意旨指摘原判決不當，
    求予廢棄改判，為無理由，應予駁回。
四、據上論結，本件上訴為無理由，依民事訴訟法第四百三十六條之一第三項、第四
    百四十九條第一項、第七十八條，判決如主文。
中      華      民      國    九十二    年      七      月    三十一    日
                                      民事第六庭
                                                 審判長法官  林惠瑜
                                                       法官  侯水深
                                                       法官  郭美杏
右正本證明與原本無異
本判決不得上訴
中      華      民      國    九十二    年      七      月    三十一    日
                                                     書記官 陳如庭


司法院資訊處製作；財團法人民間司法改革基金會備份。
